【裁判字號】    90,上訴,960
【裁判日期】    900731
【裁判案由】    違反毒品危害防制條例
【裁判全文】
臺灣高等法院高雄分院刑事判決                      九十年度上訴字第九六號
    上訴人
    即被告  乙○○
右上訴人因違反毒品危害防制條例案件，不服臺灣屏東地方法院九十年度訴字第一七
四號中華民國九十年四月十三日第一審判決（起訴案號：臺灣屏東地方法院檢察署九
十年度偵字第三九六號），提起上訴，本院判決如左：
      主  文
上訴駁回。
      事  實
一、乙○○曾於民國（下同）八十五年間因竊盜案件，經法院判處有期徒刑十一月確
    定，於八十八年三月二十二日執行完畢，猶未知悔改；復因施用第一、二級毒品
    海洛因、安非他命案件，經台灣屏東地方法院以八十八年度毒聲字第一七七二號
    裁定送觀察、勒戒後，認有繼續施用毒品之傾向，再經該院以八十八年度毒聲字
    第一九九八號裁定令入戒治處所施以強制戒治一年，於九十年一月十六日強制戒
    治期滿，經檢察官於同年一月二十九日以九十年度戒毒偵字第二一號為不起訴之
    處分確定在案。詎其明知海洛因為第一級毒品，竟基於施用第一級毒品海洛因之
    概括犯意，自九十年一月二十九日起至同年二月十二日止，先後在屏東縣佳冬鄉
    ○○村○○路一九一號其住處不定時施用第一級毒品海洛因多次，為警於同年二
    月十二日上午十時許，在同村中山路一○六號界陽超商前查獲，並扣得之海洛因
    一包（淨重○˙○七甲克，包裝重○˙二四甲克）及其所有供施用海洛因所用之
    注射針筒一支。
二、案經屏東縣警察局枋寮分局報請台灣屏東地方法院檢察署檢察官偵查起訴。
    理  由
一、右揭事實，已據上訴人即被告乙○○坦承不諱，又其為警查獲時所採取之尿液經
    送檢驗結果，確有嗎啡陽性反應（即海洛因水解後之反應），此有屏東縣衛生局
    屏檢衛六字第一○三八七號檢驗結果通知書一件在卷可憑，而被告所持之粉末經
    送鑑定結果亦證實為海洛因，有法務部調查局00000000號鑑定通知書在
    卷可稽，復有被告所有供施用海洛因所用之注射針筒一支扣案可資佐證，足認被
    告確有施用第一級毒品海洛因之為無訛。又被告於曾因施用第一、二級毒品案件
    ，經台灣屏東地方法院以八十八年度毒聲字第一七七二號裁定送觀察、勒戒後，
    認有繼續施用毒品之傾向，再經該院以八十八年度毒聲字第一九九八號裁定令入
    戒治處所施以強制戒治一年，於九十年一月十六日強制戒治期滿，經檢察官於同
    年一月二十九日以九十年度戒毒偵字第二一號為不起訴之處分確定，此有該院九
    十年度毒聲字第二三五號裁定、台灣屏東地方法院檢察署檢察官戒治處分執行指
    揮書及九十年度戒毒偵字第二一號不起訴處分書可考。本件事證明確，被告之犯
    行應可認定。
二、按海洛因係毒品危害防制條例第二條第二項第一款所稱之第一級毒品，被告持以
    施用，核其所為，係犯同條例第十條第一項之施用第一級毒品罪。被告持有毒品
    之行為已被其施用毒品之高度行為所吸收，不另論持有毒品罪；其多次施用第一
    級毒品海洛因之行為，時間緊接，犯罪構成要件相同，顯係基於概括犯意為之，
    為連續犯，應依刑法第五十六條規定，論以一罪，並加重其刑。又被告曾於八十
    五年間因竊盜案件，經法院判處有期徒刑十一月確定，於八十八年三月二十二日
    執行完畢，此有本院被告全國前案紀錄表及台灣屏東地方法院檢察署刑案資料查
    註紀錄表在卷可考，其於五年內再犯有期徒刑以上之本罪，為累犯，應依刑法第
    四十七條規定，加重其刑，並遞加之。
三、原審以被告罪證明確，適用毒品危害防制條例第十條第一項、第十八條第一項前
    段，刑法第十一條、第五十六條、第四十七條、第三十八條第一項第二款規定，
    審酌被告之素行，其施用之次數、期間及其犯後態度等一切情狀，量處有期徒刑
    一年。並以扣案之海洛因一包（淨重○˙○七甲克，包裝重○˙二四甲克）應依
    毒品危害防制條例第十八條第一項前段之規定宣告沒收銷燬之；另注射針筒一支
    ，係被告所有供施用毒品所用之物，業經被告供明在卷，但並非專供施用毒品之
    器具，依刑法第三十八條第一項第二款之規定宣告沒收；至鑑驗耗用之毒品既已
    滅失，自無庸為沒收之諭知。認事用法核無違誤，量刑亦稱允當，被告上訴意旨
    徒以原審量刑過重而指摘原判決不當，為無理由，應予駁回。
據上論結，應依刑事訴訟法第三百六十八條，判決如主文。
本案經檢察官陳惠珠到庭執行職務。
中    華    民    國         九十       年      七      月    三十一    日
                              臺灣高等法院高雄分院刑事第二庭
                                  審判長法官  曾永宗
                                        法官  鄭月霞
         法官  邱永貴
右正本證明與原本無異。
如不服本判決，應於判決送達後十日內向本院提出上訴狀，其未述理由者並應於提
出上訴狀後十日內向本院補提理由書（應附繕本)。
                                      書記官  周能智
中    華    民    國         九十       年      八      月      二      日
附錄：本判決論罪科刑法條：
毒品危害防制條例第十條第一項：
施用第一級毒品者，處六月以上五年以下有期徒刑。
                                                                      Ｈ


司法院資訊處製作；財團法人民間司法改革基金會備份。
